ACORDAO-COMPLETO-2426861

ACÓRDÃO DE RELAÇÃO

ACÓRDÃO DE RELAÇÃO 9436/2020 ATA 31/2020 - PRIMEIRA CÂMARA

Acórdão 9436/2020-TCU-Primeira Câmara
Os Ministros do Tribunal de Contas da União, reunidos em sessão da Primeira Câmara, ACORDAM, por unanimidade, com fundamento nos arts. 1º, inciso V, e 39, inciso II, da Lei 8.443/1992, c/c o art. 143, inciso II, do Regimento Interno, em considerar legal para fins de registro o ato de concessão a seguir relacionado, bem como em fazer as determinações adiante especificadas, de acordo com os pareceres emitidos nos autos:
1. Processo TC-Processo 012.824/2019-4 (PENSÃO CIVIL) 
	1.1. Interessados: Ana Beatriz Pereira (XXX.715.214-XX) ; Jose Angelim da Silva Neto (XXX.715.304-XX) ; Joselita Freire Pereira (XXX.878.594-XX) ; Lis Stefania Branco Pereira (XXX.499.904-XX) ; Luiz Gonzaga Pereira Filho (XXX.715.564-XX) ; Monica de Cassia Branco da Silva (XXX.432.594-XX) ; Paulo Gustavo Pereira (XXX.715.484-XX) 
	1.2. Órgão: Superintendência Federal de Agricultura, Pecuária e Abastecimento no Estado de Pernambuco
	1.3. Relator: Ministro Benjamin Zymler
	1.4. Representante do Ministério Público: Procurador Júlio Marcelo de Oliveira
	1.5. Unidade Técnica: Secretaria de Fiscalização de Pessoal (SEFIP) .
	1.6. Representação legal: não há.
1.7. Determinações/Recomendações/Orientações:
1.7.1. Determinar à Superintendência Federal de Agricultura, Pecuária e Abastecimento no Estado de Pernambuco que:
1.7.1.1. faça cessar, no prazo de 15 (quinze) dias, contado a partir da ciência desta deliberação, sob pena de responsabilidade solidária da autoridade administrativa omissa, consoante disposto nos arts. 71, inciso IX, da Constituição Federal e 262 do Regimento Interno desta Corte, o pagamento destacado à sra. Joselita Freire Pereira da rubrica denominada "MS 8121/DF 3,17% PENSIONIS", haja vista já completamente integrada aos proventos ordinários da interessada por força dos subsequentes acréscimos remuneratórios associados ao cargo de origem do instituidor, tratando-se, assim, de execução em excesso do respectivo provimento judicial;
1.7.1.2. dê ciência do inteiro teor desta deliberação à sra. Joselita Freire Pereira, alertando-a de que o efeito suspensivo proveniente da interposição de eventuais recursos, caso não providos, não a exime da devolução dos valores indevidamente percebidos após a notificação;
1.7.1.3. envie a esta Corte de Contas, no prazo de 30 (trinta) dias, por cópia, comprovante de que a sra. Joselita Freire Pereira teve ciência desta deliberação.
1.7.2. Dispensar o ressarcimento das quantias indevidamente recebidas, em boa-fé, pela interessada, consoante o Enunciado 106 da Súmula de Jurisprudência deste Tribunal.

Primeira Câmara

Ana Beatriz Pereira (XXX.715.214-XX); Jose Angelim da Silva Neto (XXX.715.304-XX); Joselita Freire Pereira (XXX.878.594-XX); Lis Stefania Branco Pereira (XXX.499.904-XX); Luiz Gonzaga Pereira Filho (XXX.715.564-XX); Monica de Cassia Branco da Silva (XXX.432.594-XX); Paulo Gustavo Pereira (XXX.715.484-XX)

BENJAMIN ZYMLER

não há.

Procurador Júlio Marcelo de Oliveira

PENSÃO CIVIL (PCIV)

Secretaria de Fiscalização de Pessoal (SEFIP).